【裁判字號】    95,交抗,851
【裁判日期】    951031
【裁判案由】    違反道路交通管理處罰條例
【裁判全文】
臺灣高等法院交通事件裁定             95年度交抗字第851號
  抗  告  人
  即受處分人  甲○○
上列抗告人因違反道路交通管理處罰條例案件，不服臺灣臺北地
方法院中華民國95年10月2日所為駁回聲明異議之裁定（ 95年度
交聲字第919號），提起抗告，本院裁定如下：
    主  文
抗告駁回。
    理  由
一、抗告意旨略以：抗告人於受舉發當時領有攤販營業許可證，
    且係於許可證指定之地點臺北市○○路 ○段17號巷口營業，
    因遭同業惡意誣陷，使員警誤認抗告人係於與攤販營業許可
    證登記地點不符之臺北市○○路 ○段19號巷口違規設攤，連
    續舉發抗告人違規設攤地點與攤販營業許可證指定地點不符
    ，抗告人確無違規設攤行為，原審裁定駁回抗告人之異議，
    尚有未當，為此依法提起抗告，請求撤銷原裁定云云。
二、按受處分人不服道路交通管理處罰條例第 8條主管機關所為
    之處罰者，得於接到裁決之翌日起20日內向管轄地方法院聲
    明異議，道路交通管理處罰條例第87條第 1項定有明文。又
    依道路交通管理處罰條例第87條規定向管轄法院聲明異議之
    期間，自裁決送達之翌日起算，並得依法扣除在途期間；而
    交通法庭認聲明異議不合法律上之程式，且無從補正者，應
    以裁定駁回之，道路交通案件處理辦法第12條、第18條前段
    分別定有明文。
三、查抗告人甲○○分別於民國（下同）89年11月7日、11月15
    日及12月8日，違反道路交通管理處罰條例第82條第1項第10
    款所定未經許可在道路擺設攤販之規定，經臺北市政府警察
    局分別以91年7月4日北市警交裁字第24-ABU955986號裁處罰
    鍰2400元、 94年5月17日北市警交裁字第24-ABV505506號裁
    處罰鍰2400元及同日北市警交裁字第24-ABV504708號裁處罰
    鍰2400元，上開三件違反道路交通管理事件裁決書並均以郵
    寄之方式向抗告人之住所即臺北縣板橋市○○街94巷1弄2號
    1 樓寄發（抗告人於聲明異議及抗告時亦載明此住址），已
    由抗告人之同居人即抗告人之妻葉謝淑美於94年6月8日收受
    ，有上揭違反道路交通管理事件裁決書三紙及臺北市政府警
    察局送達證書乙紙附卷可稽，是上開裁決均已於94年6月8日
    發生送達本人之效力。然抗告人竟迄至 95年9月22日始向原
    處分機關臺北市政府警察局聲明異議，有原處分機關臺北市
    政府警察局蓋於抗告人所提出聲明異議狀上之收文戳章在卷
    可稽，足見抗告人聲明異議已逾20日之聲明異議期間，其異
    議自非屬合法，原審因而以抗告人聲明異議逾期，而裁定駁
    回抗告人聲明異議，經核並無不合，抗告人執上揭意旨指摘
    原裁定不當，尚難認有理由，應予駁回。
三、據上論結，應依道路交通案件處理辦法第26條，刑事訴訟法
    第412條，裁定如主文。
中    華    民    國    95    年    10    月    31    日
                  交通法庭審判長法  官  吳  敦
                                法  官  吳啟民
                                法  官  張傳栗
以上正本證明與原本無異。
不得再抗告。
                                書記官  何子傑
中    華    民    國    95    年    11    月    1     日


司法院資訊處製作；財團法人民間司法改革基金會備份。
